臺灣板橋地方法院刑事判決             100年度易字第1493號
公  訴  人  臺灣板橋地方法院檢察署檢察官
被      告  范聖凱
            許雪鈺
上列被告因傷害等案件，經檢察官提起公訴（100 年度偵字第75
99號），本院判決如下：
    主  文
范聖凱公然侮辱人，處拘役拾日，如易科罰金，以新臺幣壹仟元
折算壹日；又傷害人之身體，累犯，處拘役伍拾伍日，如易科罰
金，以新臺幣壹仟元折算壹日。應執行拘役陸拾日，如易科罰金
，以新臺幣壹仟元折算壹日。
許雪鈺被訴傷害部分，公訴不受理。
    事  實
一、范聖凱前於民國98年間，因施用第二級毒品案件，經本院以
    98年度簡字第2441號判處有期徒刑5 月確定，於98年11月1
    日縮刑期滿執行完畢（於本案構成累犯）。詎其猶不知悔改
    ，於99年12月23日11時許，在臺北縣中和市（現改制為新北
    市中和區，下同）景新街383 巷32號之菜市場內，因不滿許
    雪鈺質疑其擺放之攤位擋住出入口，竟基於公然侮辱之犯意
    ，以「幹你娘」之穢語辱罵許雪鈺。嗣許雪鈺因不滿遭范聖
    凱辱罵，雙方因而發生爭執，范聖凱、許雪鈺竟均基於傷害
    人身體之犯意，先徒手相互拉扯對方頭髮，並於地上發生扭
    打，范聖凱起身後復持木棍、臉盆等物毆打許雪鈺，致許雪
    鈺因而受有胸壁挫傷、臉部鈍挫傷、頸之鈍挫傷、胸痛之傷
    害；范聖凱亦受有頭皮疼痛、右側手部挫傷併腫脹、左側小
    腿部挫傷併腫脹之傷害（許雪鈺所涉傷害罪部分，業經范聖
    凱撤回告訴，詳如下述）。
二、案經許雪鈺、范聖凱訴由新北市政府警察局中和第一分局移
    送臺灣板橋地方法院檢察署檢察官偵查起訴。
    理  由
壹、有罪部分：
一、程序方面：
    按刑事訴訟法第159 條第1 項雖規定，被告以外之人於審判
    外之言詞或書面陳述，除法律有規定者外，不得作為證據。
    惟同法第159 條之5 第1 、2 項已規定，經當事人於審判程
    序同意作為證據，法院審酌該言詞陳述或書面陳述作成時之
    情況，認為適當者，亦得為證據。當事人、代理人或辯護人
    於法院調查證據時，知有第159 條第1 項不得為證據之情形
    ，而未於言詞辯論終結前聲明異議者，視為有前項之同意（
    指同條第1 項之同意作為證據），此乃第159 條第1 項所容
    許，得作為證據之例外規定之一。經查，本案被告范聖凱及
    檢察官於言詞辯論終結前，均未就判決所引用之各該被告以
    外之人於審判外之陳述及所調查之證據主張有刑事訴訟法第
    159 條第1 項不得為證據之情形，本院復審酌各該證據作成
    時並無違法及證明力明顯過低之瑕疵等情況，認為適當，是
    本案經調查之證據均有證據能力。至以下所引其餘非屬供述
    證據部分，既不適用傳聞法則，復查無違法取得之情事存在
    ，自應認同具證據能力。
二、實體方面：
  (一)前揭事實，為被告范聖凱在本院審理時坦承不諱，並據證人
    即告訴人許雪鈺於警詢及偵查中指述、證述甚明。此外，復
    有財團法人佛教慈濟醫院台北分院99年12月23日診字第Ｚ000
    000000號診斷證明書1 紙及許雪鈺受傷照片4 張附卷可稽，
    足認被告范聖凱之任意性自白與事實相符。從而，
    本件事證明確，被告范聖凱前開犯行均堪認定，應予依法論
    科。
  (二)被告范聖凱在不特定人所得共見共聞之菜市場內向告訴人許
    雪鈺辱罵「幹你娘」，核其所為，係犯刑法第309 條第1 項
    之公然侮辱罪；又被告范聖凱毆打告訴人許雪鈺成傷，核其
    此部分犯行，係犯刑法第277 條第1 項之傷害罪。被告所犯
    上開公然侮辱及傷害罪間，犯意各別，行為分殊，應予分論
    併罰。末查，被告前曾受有如事實欄第一項所載之犯罪科刑
    及執行情形，有臺灣高等法院被告前案紀錄表1 份在卷可憑
    ，其於受有期徒刑之執行完畢後，5 年以內故意再犯本件有
    期徒刑以上之傷害罪，為累犯，應依刑法第47條第1 項之規
    定加重其刑。爰審酌被告范聖凱遇事不思理性處理，僅因與
    告訴人許雪鈺就擺攤位置發生誤會、爭執，即以不雅言詞公
    然侮辱告訴人，法治觀念不足；又毆打告訴人成傷，其行為
    應予非難，惟念被告范聖凱犯後坦認犯行，且業撤回對告訴
    人兼同案被告許雪鈺之告訴，並表示願與告訴人許雪鈺達成
    和解，然因告訴人許雪鈺認被告范聖凱於案發後未能向菜市
    場內其他攤商及顧客澄清事實，造成其身、心重大受創，故
    不願與被告范聖凱達成和解，兼衡被告范聖凱上開犯行對告
    訴人許雪鈺造成身體及名譽受損之程度，暨被告范聖凱之素
    行、智識程度、生活狀況等一切情狀，分別量處如主文所示
    之刑，並定其應執行刑，及就各宣告刑及定執行刑部分，均
    諭知易科罰金之折算標準，以示懲儆。
貳、公訴不受理部分：
一、公訴意旨略以：被告許雪鈺於前揭時、地，因不滿遭范聖凱
    辱罵，雙方因而發生爭執，被告許雪鈺竟基於傷害人身體之
    犯意，先徒手拉扯告訴人范聖凱頭髮，並於地上發生扭打，
    致告訴人范聖凱因而受有頭皮疼痛、右側手部挫傷併腫脹、
    左側小腿部挫傷併腫脹之傷害。因認被告許雪鈺涉犯刑法第
    277 條第1 項之傷害罪嫌。
二、按告訴乃論之罪，告訴人於第一審辯論終結前得撤回其告訴
    ；又告訴經撤回者，應諭知不受理之判決。刑事訴訟法第23
    8 條第1 項、第303 條第3 款分別定有明文。
三、查本件告訴人范聖凱告訴被告許雪鈺傷害案件，公訴人認被
    告係觸犯刑法第277 條第1 項之傷害罪，依同法第287 條之
    規定，須告訴乃論。茲據告訴人於100 年11月17日具狀撤回
    本件告訴，有該撤回告訴狀1 紙在卷可稽，依前揭條文規定
    ，被告許雪鈺所涉之上開傷害犯行部分，應為公訴不受理之
    諭知。
據上論斷，應依刑事訴訟法第299 條第1 項前段、第303 條第3
款，刑法第277 條第1 項、第309 條第1 項、第47條第1 項、第
41條第1 項前段、第51條第6 款，刑法施行法第1 條之1 第1 項
、第2 項前段，判決如主文。
本案經檢察官王乙軒到庭執行職務。
中    華    民    國    100     年    12    月   16   日
                     刑事第一庭  法  官  陳正偉
上列正本證明與原本無異。
如不服本判決，應於判決送達後10日內敘明上訴理由，向本院提
出上訴狀 (應附繕本) ，上訴於臺灣高等法院。其未敘述上訴理
由者，應於上訴期間屆滿後20日內向本院補提理由書「切勿逕送
上級法院」。
                                 書記官   許慧禎
中    華    民    國    100     年    12    月   16   日
附錄本案論罪科刑法條全文：
中華民國刑法第277條
傷害人之身體或健康者，處3 年以下有期徒刑、拘役或1 千元以
下罰金。
犯前項之罪因而致人於死者，處無期徒刑或7 年以上有期徒刑；
致重傷者，處3 年以上10年以下有期徒刑。
中華民國刑法第309條
公然侮辱人者，處拘役或3 百元以下罰金。
以強暴犯前項之罪者，處1 年以下有期徒刑、拘役或5 百元以下
罰金。